【裁判字號】    98,司護,88
【裁判日期】    981126
【裁判案由】    繼續安置
【裁判全文】
臺灣臺南地方法院民事裁定              98年度司護字第88號
聲  請  人  臺南縣政府
法定代理人  甲○○
相  對  人
即受安置人  李A         姓名.
上列當事人聲請繼續安置事件，本院裁定如下：
    主  文
准將相對人李A自民國九十八年十一月二十六日起繼續安置三個
月。
聲請程序費用新臺幣壹仟元由相對人負擔。
    理  由
一、按對身心障礙者不得有下列行為：一、遺棄。二、身心虐待
    。三、限制其自由。四、留置無生活自理能力之身心障礙者
    於易發生危險或傷害之環境。五、利用身心障礙者行乞或供
    人參觀。六、強迫或誘騙身心障礙者結婚。七、其他對身心
    障礙者或利用身心障礙者為犯罪或不正當之行為；身心障礙
    者遭受前列各款情形之一者，情況危急非立即給予保護、安
    置或其他處置，其生命、身體或自由有立即之危險或有危險
    之虞者，直轄市、縣（市）主管機關應予緊急保護、安置或
    為其他必要之處置。直轄市、縣（市）主管機關為前項緊急
    保護、安置或為其他必要之處置時，得請求檢察官或當地警
    察機關協助；第七十八條身心障礙者之緊急保護安置，不得
    超過七十二小時；非七十二小時以上之安置，不足以保護身
    心障礙者時，得聲請法院裁定繼續保護安置。繼續保護安置
    以三個月為限。身心障礙者權益保障法第75條、第78條、第
    80條第1項分別定有明文。
二、本件聲請狀意旨略以：本案相對人因遭受加害人嚴重暴力，
    於民國98年11月18日及98年11月19日入住本縣佳里醫療社團
    法人家裡醫院急診並入住加護病房，加害人再至院內欲施暴
    ，致相對人無法繼續醫療行為，另相對人患中度精神疾病恐
    難有效自我保護方式，且無適當親屬可提供相對人安全協助
    ，相對人返家恐再受加害人施暴，故為維護相對人身心健康
    ，聲請人業於98年11月23日下午9時將相對人緊急安置。相
    對人非經繼續安置無法妥善保護，爰聲請鈞院准予將相對人
    繼續安置三個月(98年11月26日至99年2月25日)等語。
三、經查，聲請人主張本案相對人因遭受加害人嚴重暴力，於98
    年11月18日及98年11月19日入住本縣佳里醫療社團法人家裡
    醫院急診並入住加護病房，加害人再至院內欲施暴，致相對
    人無法繼續醫療行為，另相對人患中度精神疾病恐難有效自
    我保護方式，且無適當親屬可提供相對人安全協助，相對人
    返家恐再受加害人施暴，故為維護相對人身心健康，聲請人
    業於98年11月23日下午9時將相對人緊急安置等情，業經本
    院以98年度司護字第88號緊急安置事件准予備查在案，查核
    屬實，堪予認定。
四、另查，依聲請人所提出之個案訪視處理報告表，其中診斷與
    評估之內容略以：
    (一)安全評估：本案經DA危險評估量表顯示高度致命危險，
        因案夫精神狀態不佳否認施暴，案主精神混亂且自我保
        護能力有限，故案主在家安全堪慮。
    (二)案親友保護能力：案子女與案妹面對案主施暴，已無力
        處理，案長女拒絕再繼續協助且擔憂影響自身家庭，故
        案主在家難有其他人提供安全維護。
    (三)案家支持系統薄弱：目前無親人可協助照顧案主。
    (四)案主精神疾病：案主精神病況穩定就醫，但用藥情形不
        固定，家屬對案主精神病況認知不佳，致影響親子關係
        。
五、綜合上開說明，本院認定相對人精神狀況不佳，無自我保護
    能力，相對人家庭支持系統薄弱，是不予繼續安置不足以維
    護其人身安全，故聲請人提出之聲請核與上開法律尚無不合
    ，應予准許。
六、依非訟事件法第21條第2項、第24條第1項，民事訴訟法第78
    條，裁定如主文。
中    華    民    國    98    年    11    月    26    日
                  家事法庭      司法事務官  林可婷
以上正本係照原本作成
如對本裁定抗告須於裁定送達後10日內向本院提出抗告狀
中    華    民    國    98    年    11    月    26    日
                                書記官  黃心怡


司法院資訊處製作；財團法人民間司法改革基金會備份。
